【裁判字號】    95,易,816
【裁判日期】    951222
【裁判案由】    竊盜
【裁判全文】
臺灣屏東地方法院刑事判決               95年度易字第816號
公  訴  人  臺灣屏東地方法院檢察署檢察官
被      告  乙○○
                  （現另案於臺灣屏東監獄竹田分監執行中）
上列被告因竊盜案件，經檢察官提起公訴（95年度偵字第6154號
），被告於準備程序中先就被訴事實為有罪之陳述，本院合議庭
裁定改依簡式審判程序審理，判決如下：
    主  文
乙○○竊盜，累犯，處有期徒刑陸月；又竊盜，累犯，處有期徒
刑伍月；又竊盜，累犯，處有期徒刑伍月。應執行有期徒刑壹年
貳月。
    事  實
一、乙○○前因竊盜案件，經本院於民國92年11月11日以92年度
    易字第665 號判決判處有期徒刑1 年2 月（贓物罪部分判處
    有期徒刑5 月，竊盜罪部分判處有期徒刑9 月，定應執行刑
    為有期徒刑1 年2 月），於92年12月15日判決確定，於94年
    5 月14日縮刑期滿執行完畢。詎其仍不知悔改，復分別基於
    意圖為自己不法所有之犯意，先後為下列竊盜行為：
（一）於95年7 月17日6 時許，在屏東市和興里和興73之1 號，
      ，以自備之鑰匙1 支（未據扣案），竊取丙○○所使用之
      車牌號碼PEN —816 號重型機車1 輛（車主為其父劉其財
      ），價值約新臺幣（下同）1 萬元，得手後供己代步之用
      。嗣於95年9 月17日20時許，為警在屏東市礦協新村復國
      4 巷64號空屋內查獲該車（已由丙○○領回）。
（二）於95年7 月29日10時40分許，騎乘上開竊來之機車，至屏
      東市○○街40之9 號屋簷下，徒手竊取郭民育所有之馬達
      1 個，價值約4000元，得手後，持之前往屏東市某資源回
      收場販賣，得款200 多元而花用完畢。
（三）於95年9 月7 日11時10分許，騎乘上開竊來之機車，至屏
      東市○○路954 巷33弄9 號前，徒手竊取甲○○所有之馬
      達1 個、抽水幫浦1 個，得手後，持之前往屏東市某資源
      回收場販賣後，得款200多元，已花費完畢。
    嗣於95年9 月17日16時30分許，乙○○在屏東市○○路222
    號屏東監理站前，另案為警查獲，因而循線查獲上情。
二、案經屏東縣警察局屏東分局報告臺灣屏東地方法院檢察署檢
    察官偵查起訴。
    理  由
一、本案被告乙○○所犯為死刑、無刑徒刑或最輕本刑為3 年以
    上有期徒刑以外之罪，其於準備程序中就被訴事實為有罪之
    陳述，經法官告知簡式審判程序之旨，並聽取公訴人之意見
    後，依刑事訴訟法第273 條之1 第1 項規定，裁定由受命法
    官獨任進行簡式審判程序，合先敘明。
二、上開被告於前揭時地先後竊盜3 次之犯罪事實，業經被告於
    警詢及本院審理時坦承不諱，核與被害人丙○○於警詢中指
    述及證人郭民育、甲○○於警偵訊中證述之情節相符，且有
    贓物認領保管單、屏東縣警察局車輛協尋證明單、車輛竊盜
    車牌失竊資料個別查詢報表－查詢車輛認可資料及照片23幀
    在卷可稽，足見被告之自白確與事實相符，應可採信。本件
    事證明確，被告前開犯行，堪以認定，應依法論科。
三、核被告前開3 次竊盜行為，分別係犯刑法第320 條第1 項之
    普通竊盜罪。又被告前因竊盜案件，經本院於92年11月11日
    以92年度易字第665 號判決判處有期徒刑1 年2 月（贓物罪
    部分判處有期徒刑5 月，竊盜罪部分判處有期徒刑9 月，定
    應執行刑為有期徒刑1 年2 月），於92年12月15日判決確定
    ，於94年5 月14日縮刑期滿執行完畢，此有臺灣屏東地方法
    院檢察署刑案資料查註紀錄表及臺灣高等法院被告前案紀錄
    表各1 份附卷可佐，其受徒刑執行完畢後5 年以內故意再犯
    本件有期徒刑以上之前揭3 罪，均為累犯，應均依刑法第47
    條第1 項之規定加重其刑。又被告所犯上開3 罪間，犯意各
    別，行為互殊，皆可獨立評價，應予分論併罰。爰審酌被告
    前已有竊盜前科（參見卷附臺灣高等法院被告前案紀錄表）
    ，仍不知悔悟，復為本件竊盜犯行，且正值青壯之年，不思
    以正途謀生，猶因不勞而獲之心態，多次竊取他人之物，侵
    害他人財產安全，行為實不足取，惟其犯罪手段尚屬輕微，
    犯後坦承犯行，態度尚佳，且已將竊得之機車返還被害人丙
    ○○等一切情狀，分別量處如主文所示之刑，並定其應執行
    刑，以資懲儆。至被告用以竊取上開機車之鑰匙1 支，未據
    扣案，亦無證據證明現仍存在，爰不併予宣告沒收，附此敘
    明。
據上論斷，應依刑事訴訟法第299 條第1 項前段、第273 條之1
第1 項，刑法第320 條第1 項、第47條第1 項、第51條第5 款，
刑法施行法第1 條之1 ，判決如主文。
本案經檢察官潘國威到庭執行職務。
中    華    民    國    95    年    12    月    22    日
                  刑事第一庭    法  官  黃聖涵
以上正本證明與原本無異。
如不服本判決應於收受本判決送達後十日內向本院提出上訴書狀，
其未敘述上訴理由者，並得於提起上訴後十日內向本院補提理由
書狀（均須按他造當事人之人數附繕本）「切勿逕送上級法院」
                                書記官  蘇雅慧
中    華    民    國    95    年    12    月    29    日
附錄本案論罪科刑法條全文
中華民國刑法第320條
（普通竊盜罪、竊佔罪）
意圖為自己或第三人不法之所有，而竊取他人之動產者，為竊盜
罪，處5 年以下有期徒刑、拘役或5 百元以下罰金。
意圖為自己或第三人不法之利益，而竊佔他人之不動產者，依前
項之規定處斷。
前二項之未遂犯罰之。


司法院資訊處製作；財團法人民間司法改革基金會備份。
